【裁判字號】    89,抗,33
【裁判日期】    890210
【裁判案由】    聲請撤銷緩刑
【裁判全文】
臺灣高等法院臺中分院刑事裁定                        八十九年度抗字第三三號
      抗  告  人
      即 受刑 人  甲  ○  ○.
右抗告人因聲請撤銷緩刑案件，不服臺灣臺中地方法院中華民國八十八年十二月十日
裁定（八十八年度撤緩字第一四○號），提起抗告，本院裁定如左：
    主      文
抗告駁回。
    理      由
一、本件聲請意旨略以：抗告人甲○○因恐嚇案件，前經台灣台中地方法院於民國（
    以下同）八十八年八月三十一日，以八十八年度易字第二四四四號判決，判處拘
    役五十日，如易科罰金，以三百元折算一日，緩刑二年，緩刑期內付保護管束，
    並於八十八年九月二十五日確定。惟於緩刑保護管束期間抗告人屢經傳拘，均未
    到案，已違反保安處分執行法之規定，因而聲請將上述緩刑之宣告，予以撤銷。
    原審以經核該案全卷，認與刑法第九十三條第三項之規定相符，爰裁定將抗告人
    甲○○緩刑宣告撤銷。
二、抗告意旨略以：抗告人於判決確定後，只有於八十八年十月中旬收到台灣台中地
    方法院檢察署執行命令八十八年執保字第六十四號通知，當時因抗告人都在台北
    市○○○路○段一○七巷五弄二十一號陪父母親，又抗告人因不懂法律，又未親
    自收到該傳票，未親自目睹傳票內容，不知要報到，但絕非故意抗傳拒不到案云
    云，提起抗告。
三、按受保護管束人在保護管束期間內，應服從檢察官之命令；受保護管束人違反該
    款情形之一，情節重大者，檢察官得聲請撤銷保護管束或緩刑之宣告。保安處分
    執行法第七十四條之二第二款、第七十四條之三第一項，分別定有明文。而此所
    指之情節重大，依辦理保護管束應行注意事項第二十一條，對於受保護管束人違
    反保安處分執行法第七十四條之二各款情形之一情節重大之認定，所列應參考之
    標準有八款，其中該條第六款為：緩刑期內付保護管束裁判確定後，未於指定期
    間內前往應執行保護管束之地方法院檢察署報到。是未於指定期間內前往應執行
    保護管束之地方法院檢察署報到，應認為係違反「服從檢察官及執行保護管束者
    之命令」，而情節重大。
四、查本件抗告人經台灣台中地方法院以八十八年度易字第二四四四號判處拘役五十
    日，如易科罰金，以三百元折算一日，並諭知緩刑付保護管束確定後，於八十八
    年十月二十一日收受臺灣台中地方法院檢察署執行命令八十八年執保字第六十四
    號執行保護管束之通知，通知應於八十八年十月二十六日到庭，為抗告人所不諱
    言，且有送達証書及台灣台中地方法院檢察署檢察官辦案進行單各一份在卷可稽
    ，而抗告人竟未於指定期間內前往應執行保護管束之地方法院檢察署報到，且經
    檢察官派警拘提未獲，亦有台灣台中地方法院檢察署檢察官拘票及拘提未獲報告
    附於台灣台中地方法院檢察署八十八年執保字第六四號卷，已經本院調閱該卷核
    閱無訛。本件抗告人自屬有未服從檢察官之命令，且有情節重大之情形。抗告人
    以其並非故意抗傳拒不到案等語，尚難認為有理由，其抗告應予駁回。
據上論結，應依刑事訴訟法第四百十二條，裁定如主文。
中      華      民      國     八十九     年      二      月     十     日
                                   臺灣高等法院臺中分院刑事第六庭
                                         審判長法  官  古  金  男
                                               法  官  張  祺  祥
                                               法  官  沈  應  南
右正本證明與原本無異。
不得再抗告。
                                               書記官  劉  智  文
中      華      民      國     八十九     年      二      月     十     日
                                                                        Ｖ


司法院資訊處製作；財團法人民間司法改革基金會備份。
